【裁判字號】    88,易緝,682
【裁判日期】    891031
【裁判案由】    恐嚇取財
【裁判全文】
臺灣臺中地方法院刑事判決                        八十八年度易緝字第六八二號
    公  訴  人  臺灣臺中地方法院檢察署檢察官
    被      告  甲○○
右列被告因違反毒品危害防制條例案件，經檢察官提起公訴（八十五年度偵字第一一
一九七、一二八九０號）暨移送併辦（八十六年度偵字第七四二號、第三九八五號、
第八０四一號、八十七年度偵字第一九八號、第六八四二號），本院判決如左：
    主  文
甲○○連續施用第貳級毒品，累犯，免刑。
第二級毒品安非他命壹包（含袋重貳點玖公克），沒收銷燬之，吸食器壹組沒收。
    事  實
一、甲○○曾前於民國八十二年間，因違反麻醉藥品管理條例案件，經臺灣臺北地方
    法院判處有期徒刑五月，如易科罰金以三百元折算一日確定，八十二年六月十八
    日入監執行，甫於八十二年七月二十三日有期徒刑執行完畢，猶不知悔改。仍基
    於施用第二級毒品甲基安非他命之概括犯意，自八十五年五月上旬某日起至八十
    七年二月二十六日某時止，連續在臺中市○○區○○路三段一一巷二四之一號住
    處及臺中市○○街五十六號三樓之六號租處，以將第二級毒品甲基安非他命置放
    於玻璃試管內以火燻烤，而後再吸食其霧化氣體之方式，連續施用第二級毒品甲
    基安非他命多次。嗣於八十五年六月十三日許，在臺中市○○街五六號三樓之六
    前開處所內，為警查獲；八十五年十月十二日某時，在臺中市某處，因行跡可疑
    ，經警帶回採尿送驗查獲；八十六年一月二十九日十九時三十分許，在南投縣草
    屯鎮○○路惠德宮前，為警查獲，並當場扣得甲○○所有之吸食器一組、安非他
    命一包（含袋重二點九公克）；八十六年二月十八日十三時許，在國道中山高速
    公路一一七公里北向車道處（苗栗縣造橋鄉附近），為警查獲；於八十六年十一
    月二日十二時三十分許，在國道中山高速公路一一七公里北向車道（苗栗縣造橋
    鄉），為警查獲；八十七年二月二十七日晚間八時許，在臺中市○○路○段一六
    八號高點保齡球館為警查獲，後甲○○經本院於八十七年十月十五日裁定送勒戒
    處所觀察、勒戒後，在臺灣臺中看守所附設勒戒處所觀察勒戒期間，經評定結果
    認為「有繼續施用毒品傾向」，再經本院再裁定命入戒治處所施以強制戒治一年
    。
二、案經臺北市政府警察局大安分局臺中市警察局第四分局分別報請臺灣臺中地方法
    院檢察署檢察官偵查起訴及移送併案審理。
    理  由
一、訊據被告甲○○對其於右揭時地連續施用第二級甲基安非他命毒品之事實，業據
    其於本院審理時坦承不諱。被告多次經警查獲後，其尿液經送檢驗之結果，均呈
    有甲基安非他命陽性反應，此有臺北市立療養院煙毒尿液檢驗報告書（八十五年
    度偵字第一一一九七號偵查卷第八十頁）、臺中市衛生局煙毒尿液檢驗成績書（
    八十六年度偵字第三九八五號偵查卷第十頁）、南投縣衛生局尿液檢驗單（八十
    六年度偵字第七四二號偵查卷第二十三頁）、苗栗縣衛生局煙毒尿液檢驗成績書
    （八十六年度偵字第二四二五九號偵查卷附資料）、臺中市衛生局煙毒尿液檢驗
    成績書（八十七年度偵字第六八四二號第十四頁）在卷可稽，且有前開之第二級
    毒品安非他命一包（含袋重二點九公克），吸食器一組扣案可證，被告施用第二
    級毒品犯行已臻明確。再被告經本院於八十七年十月十五日裁定送勒戒處所觀察
    、勒戒後，在臺灣臺中看守所附設勒戒處所觀察勒戒期間，經評定結果認為「有
    繼續施用毒品傾向」，再經本院再裁定命入戒治處所施以強制戒治一年之事實，
    有本院上開二份裁定及臺灣臺中看守所附設勒戒處所之「有無繼續施用毒品傾向
    證明書」一份可參。綜上，被告自白與事實相符，其施用第二級毒品甲基安非他
    命事證明確，犯行洵堪認定。
二、核被告施用第二級毒品甲基安非他命之行為，係犯毒品危害防制條例第十條第二
    項施用第二級毒品罪。按被告上開所為，依其行為時，固觸犯麻醉藥品管理條例
    第十三條之一第二項第四款之非法吸用化學合成麻醉藥品罪，惟被告行為後，毒
    品危害防制條例業於八十七年五月二十日公布施行，並於同月二十二日生效，依
    刑法第二條第一項前段「行為後法律有變更者，適用裁判時之法律」規定，原則
    上，應適用新法。況新法毒品危害防制條例將海洛因列為第一級毒品，安非他命
    列為第二級毒品，施用毒品者，若經觀察、勒戒後，認屬「有繼續施用傾向者」
    ，應逕為裁定被告送戒治處所強制戒治，強制戒治期滿，法院應為免刑之判決，
    則比較新、舊法結果，無論依從新或從輕原則，均以新法對被告較有利，自應依
    新法論處，核先敘明。被告先後多次施用第二級毒品行為，時間緊接，手段相同
    ，所犯係同一構成要件之罪名，顯係基於概括犯意為之，應依連續犯之規定，以
    一罪論。被告非法持有第二級毒品行為，進而施用，其持有之低度行為應被施用
    之高度行為所吸收，不另論罪。公訴意旨就被告於八十五年五月上旬某日至同年
    六月十二日晚間十一時許向前回溯九十六小時內某時止之施用第二級毒品行為，
    以及被告八十生年六月十二日晚間十一時許向前回溯九十六小時內某時至八十七
    年二月二十六日某時止之施用第二級毒品行為，漏未起訴，惟依公訴意旨認與起
    訴部分有連續犯之裁判上一罪之關係存在，依審判不可分原則，本院自得加以審
    理。又被告曾於八十二年間，因違反麻醉藥品管理條例案件，經臺灣臺北地方法
    院判處有期徒刑五月，如易科罰金以三百元折算一日確定，八十二年六月十八日
    入監執行，甫於八十二年七月二十三日有期徒刑執行完畢之事實，有臺灣高等法
    院被告全國前案記錄表在卷可稽，其受有期徒刑之執行完畢後，五年以內再犯本
    件有期徒刑以上之罪，為累犯，應依刑法第四十七條規定加重其刑。
三、按施用第一級、第二級毒品者，應先將被告送勒戒處所觀察、勒戒；經觀察、勒
    戒後，有繼續施用毒品傾向者，由檢察官聲請法院裁定令入戒治處所施以強制戒
    治，強制戒治期滿應由檢察官為不起訴之處分；又同條例修正施行前繫屬法院審
    理中之案件，由法院依修正後規定處理之，依修正後規定應為不起訴處分者，法
    院應為免刑之判決，毒品危害防制條例第二十條第一項、第二項前段、第二十三
    條第一項、第三十五條第三款分別定有明文。查被告因施用第一級毒品，前經本
    院於八十七年十月十五日裁定送勒戒處所觀察、勒戒後，在臺灣臺中看守所附設
    勒戒處所觀察勒戒期間，經評定結果認為「有繼續施用毒品傾向」，再經本院裁
    定命入戒治處所施以強制戒治一年，後於八十九年十月三日執行期滿，此有上開
    裁定二份及戒治執行指揮書回證一份附卷足稽。次查，本件係於八十七年五月二
    十二日毒品危害防制條例施行生效前繫屬本院，依前揭法條規定，爰依法為免刑
    之判決。又扣案之第二級毒品安非他命（含袋重約二點九公克），為第二級毒品
    ，依毒品危害防制條例第十八條第一項前段之規定，宣告沒收銷燬之。又扣案之
    吸食器一組，為被告所有及供犯罪所用之物，依刑法第三十八條第一項第二款宣
    告沒收。
據上論斷，應依刑事訴訟法第二百九十九條第一項但書，毒品危害防制條例第三十五
條第三款、第二十條第二項前段、第二十三條第一項、第十條第二項、第十八條第一
項前段，刑法第十一條、第二條第一項前段、第五十六條、第四十七條、第三十八條
第一項第二款，判決如主文。
本案經檢察官沈淑宜到庭執行職務。
中      華      民      國      八十九      年    十    月    三十一    日
        臺灣臺中地方法院刑事第四庭
                                        法  官  楊  真  明
右正本證明與原本無異。
如不服本判決，應於送達後十日內向本院提出上訴狀（須附繕本），上訴於臺灣高等
法院臺中分院。
                                        書記官
中      華      民      國      八十九      年    十    月    三十一    日
附錄論罪科刑法條：
毒品危害防制條例第十條第二項
  施用第二級毒品者，處三年以下有期徒刑。


司法院資訊處製作；財團法人民間司法改革基金會備份。
